臺灣高雄地方法院刑事判決　　　　　　　100年度易字第392號
公　訴　人　臺灣高雄地方法院檢察署檢察官
被　　　告　呂亮穎
上列被告因竊盜案件，經檢察官提起公訴（100 年度偵字第6796
號），被告於準備程序進行中就被訴事實為有罪之陳述，經本院
合議庭裁定改依簡式審判程序審理，判決如下：
    主  文
呂亮穎竊盜，處有期徒刑肆月，扣案之機車鑰匙貳支，沒收之；
又攜帶兇器毀越門扇侵入住宅竊盜，處有期徒刑拾月，扣案之T
字型板手壹支，沒收之。應執行有期徒刑壹年壹月，扣案之機車
鑰匙貳支及T 字型板手壹支，均沒收之。
    事  實
一、呂亮穎於民國99年11月下旬之某不詳期日，行經高雄市左營
    區○○○路263 號「全能外語」騎樓處時，見加拿大籍人士
    桂格瑞所有，車牌號碼GPT-993 號之重機車停放於該處，竟
    意圖為自己不法之所有，持其所有、自備之機車鑰匙2 支竊
    取該機車，得手後旋即逃逸，並以之作為代步工具。
二、呂亮穎意圖為自己不法之所有，於100 年2 月24日12時17分
    許，騎乘上揭竊得之重機車，持其所有客觀上足以對人之生
    命、身體構成威脅，足供凶器使用之T 型扳手1 支，至高雄
    市苓雅區○○○路251 巷5 之1 號2 樓陳回澎住處前，以上
    開T 字型板手撬開鑲於大門之門鎖而破壞其門扇之方式（毀
    損部分未據告訴），踰越侵入前揭住宅內（侵入住宅部分未
    據告訴），竊取陳回澎所有，值約新臺幣（下同）28,000元
    之神明金牌6 面（共計20.75 公克）及現金5,543 元，得手
    後正欲離去之際，適為返回上址住處之陳回澎發現，陳回澎
    旋環抱呂亮穎加以攔阻，並由其家人報警處理，嗣經警到場
    處理，始知上情，並扣得呂亮穎所有，分別供犯前揭普通竊
    盜、加重竊盜犯行所用之機車鑰匙2 支及T 型扳手1 支。
三、案經高雄巿政府警察局苓雅分局報告臺灣高雄地方法院檢察
    署檢察官偵查起訴。
    理  由
一、本案被告呂亮穎所犯之罪，並非法定刑為死刑、無期徒刑或
    最輕本刑3 年以上有期徒刑之罪，亦非高等法院管轄第一審
    之案件，其於本院準備程序中就被訴事實已為有罪之陳述，
    本院乃裁定進行簡式審判程序。又簡式審判程序之證據調查
    ，依刑事訴訟法第273 條之2 規定，不受同法第159 條第1
    項審判外陳述排除之限制，再被告對於卷內之各項證據亦不
    爭執證據能力，故卷內所列之各項證據，自得作為證據，先
    予敘明。
二、上揭犯罪事實，業據被告呂亮穎坦承不諱，核與被害人陳回
    澎於警詢時之指述相符（見100 年度偵字第6796號卷第10頁
    至第11頁），復有具領人陳回澎之贓物認領保管單、代保管
    單、車輛詳細資料報表各1 紙、現場照片10張、查獲照片12
    張、監視器翻拍照片3 張（見100 年度偵字第6796號偵卷第
    22頁至第23頁、第25頁、第27頁至第44頁）在卷可稽，足認
    被告任意性自白均與事實相符，本件事證明確，其犯行皆堪
    認定，應俱予依法論科。
三、論罪科刑部分
（一）按刑法第321 條第1 項第3 款規定所謂之兇器，其種類並
      無限制，凡客觀上足對人之生命、身體、安全構成威脅，
      具有危險性之兇器均屬之，且祇須為犯行時攜帶此種具有
      危險性之兇器為已足，並不以攜帶之初有行兇之意圖為必
      要，最高法院79年臺上字第5253號判例可資參照。又按毀
      壞門鎖而行竊，應視該鎖之性質而論以毀壞安全設備或門
      扇，如該鎖為門之一部（如司畢靈鎖、電動鎖或喇叭鎖）
      ，則應認為毀壞門扇之加重竊盜罪，最高法院74年度臺上
      字第243 號、83年度臺上字第3856號判決意旨可資參照。
      再按刑法第321 條第1 項第2 款之毀越門扇安全設備竊盜
      罪，關於「毀越」指毀損與踰越而言，毀越門扇或安全設
      備而入室行竊，其越入行為即屬侵入住宅，已結合於所犯
      加重竊盜之罪質中，無更行構成侵入住宅罪之理；而其中
      毀損門扇安全設備竊盜罪，乃同法第354 條之毀損罪與普
      通竊盜罪之結合犯，上開毀損門扇安全設備，係犯普通竊
      盜罪之加重情形，已結合於所犯加重竊盜之罪質中，自不
      能於論以加重竊盜罪外，更行論以毀損罪，最高法院27年
      上字第1887號判例、92年度臺非字第6 號判決同可參照。
      另刑法第321 條第1 項所列各款為竊盜之加重條件，如犯
      竊盜罪兼具數款加重情形時，因竊盜行為祇有一個，仍祇
      成立一罪，不能認為法律競合或犯罪競合，但判決主文應
      將各種加重情形順序揭明，理由並應引用各款，俾相適應
      ，最高法院69年臺上字第3945號判例意旨亦可參照。
（二）查被告就事實欄二所使用之T 字型板手1 支，係金屬材質
      製成，客觀上自足以對於他人之生命、身體構成威脅而具
      有危險性，屬刑法所謂兇器甚明。又被告所毀壞之大門門
      鎖係鑲嵌於鐵門之上，結構上乃為該鐵門之一部分，被告
      以上開工具破壞大門門鎖入後，踰越門扇而入內行竊，應
      屬毀越門扇而犯之。是核被告呂亮穎就事實欄一所為，係
      犯刑法第320 條第1 項普通竊盜罪；就事實欄二所為，係
      犯刑法第321 條第1 項第1 款、第2 款、第3 款攜帶兇器
      毀越門扇侵入住宅竊盜罪（刑法第321 條第1 項業於100
      年1 月26日修正公布，並於同年月28日施行）。被告上開
      2 次竊盜犯行，犯意各別，行為互殊，應予分論併罰。爰
      審酌被告正值壯年，不思正途以獲取所需，竟任意以竊取
      之方式，冀得他人財物，並攜帶兇器毀壞他人住宅大門門
      鎖，破壞他人對財產權之支配及居住安寧，危害社會治安
      ，所為實不足取，惟念其犯後坦承犯行，態度尚佳，知所
      悔悟，並考以被告犯罪之動機、目的、手段及竊取財物之
      價值等一切情狀，分別量處如主文所示之刑，並定其應執
      行刑，以資懲儆。至扣案之機車鑰匙2 支及T 字型板手1
      支，均係被告所有，業據其供承在卷（見本院卷一第20頁
      ），且分別為供被告犯本案事實欄一、二所示普通竊盜、
      加重竊盜罪所用之物，應各依刑法第38條第1 項第2 款之
      規定，分別於事實欄一、二所示之主文項下宣告沒收。
據上論斷，應依刑事訴訟法第273 條之1 第1 項、第299 條第1
項前段，刑法第320 條第1 項、第321 條第1 項第1 款、第2 款
、第3 款、第51條第5 款、第38條第1 項第2 款，刑法施行法第
1 條之1 ，判決如主文。
本案經檢察官劉慕珊到庭執行職務。
中    華    民    國   100     年    4     月    14    日
                  刑事第七庭    法  官   簡佩珺
以上正本證明與原本無異。
如不服本判決應於收受送達後十日內向本院提出上訴書狀，並應
敘述具體理由；其未敘述上訴理由者，應於上訴期間屆滿後二十
日內向本院補提理由書（均須按他造當事人之人數附繕本）「切
勿逕送上級法院」。
中    華    民    國   100    年    4    月    14    日
                                書記官   蕭家玲
附錄犯罪科刑法條：
中華民國刑法第320條
（普通竊盜罪、竊佔罪）
意圖為自己或第三人不法之所有，而竊取他人之動產者，為竊盜
罪，處5年以下有期徒刑、拘役或 5 百元以下罰金。
意圖為自己或第三人不法之利益，而竊佔他人之不動產者，依前
項之規定處斷。
前二項之未遂犯罰之。
中華民國刑法第321條
（加重竊盜罪）
犯竊盜罪而有下列情形之一者，處6 月以上、5 年以下有期徒刑
，得併科新臺幣10萬元以下罰金：
一、侵入住宅或有人居住之建築物、船艦或隱匿其內而犯之者。
二、毀越門扇、牆垣或其他安全設備而犯之者。
三、攜帶兇器而犯之者。
四、結夥三人以上而犯之者。
五、乘火災、水災或其他災害之際而犯之者。
六、在車站、埠頭、航空站或其他供水、陸、空公眾運輸之舟、
    車、航空機內而犯之者。
前項之未遂犯罰之。